臺灣彰化地方法院交通事件裁定　　　　 96年度交聲字第202號
原處分機關　交通部公路總局臺中區監理所彰化監理站
異　議　人
即受處分人　甲○○
上列受處分人因違反道路交通管理處罰條例案件，對於交通部公
路總局臺中區監理所彰化監理站民國96年1 月17日所為之處分（
彰監四字第裁64─Z00000000 號裁決書），聲明異議，本院裁定
如下：
    主  文
異議駁回。
    理  由
一、聲明異議意旨以：原處分機關以異議人即受處分人甲○○於
    民國95年8 月14日晚上11時15分，駕駛車牌號碼7L—8743號
    自用小貨車，行經國道1 號高速公路北上131 公里處，因未
    領有駕駛執照駕駛小型車，經內政部警政署國道公路警察局
    員警以異議人違反道路交通管理處罰條例第21條第1 項第1
    款規定，攔截開立內政部警政署國道公路警察局公警局交字
    第Z00000000 號舉發違反道路交通管理事件通知單（下稱舉
    發通知單）舉發，由原處分機關以異議人違反上揭規定，於
    96年1 月17日以彰監四字第裁64─Z00000000 號裁決書裁罰
    新臺幣（下同）12,000元。然異議人在其住所處，並無收受
    上揭裁決書，為此聲明異議云云。
二、按受處分人不服道路交通管理處罰條例第8 條所定主管機關
    所為之處罰者，得於接到裁決書之翌日起20日內，向管轄地
    方法院聲明異議，道路交通管理處罰條例第87條第1 項定有
    明文。又聲明異議應以司法狀紙，敘述異議之理由，提出於
    原處分機關為之，交通法庭認聲明異議不合法律上之程式或
    其異議權已經喪失者，應以裁定駁回之，道路交通案件處理
    辦法第13條、第18條前段亦分別定有明文。又按處理違反道
    路交通管理事件，有關文書之送達程序，依行政程序法之規
    定；送達，不能依前2 條規定為之者，得將文書寄存送達地
    之地方自治或警察機關，並作送達通知書2 份，1 份黏貼於
    應受送達人住居所、事務所、營業所或其就業處所門首，另
    1 份交由鄰居轉交或置於該送達處所信箱或其他適當位置，
    以為送達。前項情形，由郵政機關為送達者，得將文書寄存
    於送達地之郵政機關，違反道路交通管理事件統一裁罰基準
    及處理細則第5 條、行政程序法第74條第1 項、第2 項著有
    明文。
三、經查：
  (一)異議人於上揭時地，因未領有駕駛執照駕駛駕駛上開自用小
    貨車，經警方開立前揭舉發通知單舉發之事實，此有內政部
    警政署國道公路警察局公警局交字第Z00000000 號舉發通知
    單1 紙附卷可稽。是上揭事實，應堪認定。
  (二)異議人之住所係位於彰化縣福興鄉○○街42號之32之事實，
    此有個人資料查詢結果1 紙附卷可參。另原處分機關以異議
    人違反道路交通管理處罰條例第31條第1 項第1 款之規定，
    於96年1 月17日以彰監四字第裁64─Z00000000 號裁決書裁
    罰12,000元後，乃製作裁決書，委託郵政機關按上址送達，
    嗣因郵政機關未獲會晤本人，亦無受領文書之同居人、受雇
    人或應受送達處所接收郵件人員，無法依行政程序法第72條
    、第73條之規定送達，郵務人員則於96年1 月24日，依行政
    程序法第74條第1 、2 項規定，製作送達通知書1 份黏貼於
    受應受送達人住所門首，1 份置於該受送達處所信箱，並於
    95年1 月25日將上開文書寄存於鹿港郵局等情，此有交通部
    公路總局臺中區監理所彰化監理站96年3 月2 日中監彰字第
    0960004579號函檢附之原處分機關裁決書、送達證書影本各
    1 紙附卷可參。從而，本件逕行舉發後，原處分機關確依行
    政程序法相關規定，將裁決書送達異議人住所地，該送達程
    序自屬合法無疑。而郵政機關依行政程序法第74條第1 、2
    項規定為寄存送達者，無論應受送達人實際上於何時受領文
    書，均以寄存之日視為收受送達之日期，發生送達效力，是
    本件裁決書應於96年1 月25日完成寄存送達在鹿港郵局時，
    即發生送達之效力。異議人上揭辯詞，認為其並未實際收受
    裁決書云云，尚有誤會。
  (三)本件裁決書業於96年1 月25日寄存送達在鹿港郵局即發生送
    達效力，已如前述，異議人如對原處分機關前開裁決不服欲
    提起異議，依照上述說明，其20日之異議期間應自96年1 月
    26日（即寄存送達裁決書之翌日）起至95年2 月14日止；另
    異議人之住所係位於彰化縣鹿港鎮，非居住於處罰機關即交
    通部公路總局臺中區監理所彰化監理站所在之彰化縣花壇鄉
    ，但居住於本院之管轄區域內，依法院訴訟當事人在途期間
    標準第4 條之規定，應依同標準第2 條第1 款之地方法院在
    途期間欄所載之日數即2 日，扣除在途期間。是異議人至遲
    應於96年2 月16日向原處分機關提出聲明異議狀，方屬合法
    ，然異議人竟遲至96年2 月26日始向原處分機關提出聲明異
    議狀，此有蓋有原處分機關收文戳章之異議人聲明異議狀1
    份在卷可稽，顯已逾20日之異議期間。從而，依照前開法條
    規定及說明，本件異議人逾期始聲明異議，其異議權業已喪
    失，且屬不得補正，依法自應予以駁回。
據上論斷，應依道路交通案件處理辦法第18條，裁定如主文。
中　　華　　民　　國　　96　　年　　3 　　月　　13 　日
                  交通法庭            法　官    唐中興
以上正本證明與原本無異。
如不服本裁定，應於裁定送達後五日內向本院提出抗告狀 (須附
繕本 )。
中　　華　　民　　國　　96　　年　　3　　月　 　15　 日
　                                   書記官     施惠卿
